【裁判字號】    98,訴,793
【裁判日期】    980415
【裁判案由】    毒品危害防制條例
【裁判全文】
臺灣板橋地方法院刑事判決               98年度訴字第793號
公  訴  人  臺灣板橋地方法院檢察署檢察官
被      告  甲○○
上列被告因違反毒品危害防制條例案件，經檢察官提起公訴（98
年度毒偵字第1048號），被告於準備程序中對被訴之事實為有罪
陳述，本院合議庭裁定由受命法官獨任行簡式審判程序，並判決
如下：
    主  文
甲○○施用第一級毒品，累犯，處有期徒刑捌月。扣案第一級毒
品海洛因驗餘淨重零點壹貳肆捌公克沒收銷燬之；包裝上開海洛
因之塑膠袋壹只沒收。
    事  實
一、甲○○前於民國八十九年間因施用毒品案件，經本院以八十
    九年度毒聲字第三六六六號裁定送觀察、勒戒後，認有繼續
    施用毒品之傾向，並經本院以八十九年度毒聲字第四０七七
    號裁定令入戒治處所施以強制戒治，復經本院以八十九年度
    毒聲字第七０四七號裁定停止戒治，所餘戒治期間付保護管
    束，嗣於九十年七月七日保護管束期滿未經撤銷，視為強制
    戒治執行完畢，並由臺灣板橋地方法院檢察署檢察官於九十
    年八月九日以九十年度戒毒偵字第五０八號案件為不起訴處
    分確定；又於上開強制戒治執行完畢釋放後五年內，於九十
    二年間犯施用第一級毒品罪，經本院以九十二年度訴字第一
    四八三號判處有期徒刑七月確定，於九十三年八月四日縮短
    刑期執行完畢；復於九十五年間犯連續施用第一級毒品罪，
    經本院以九十四年度訴字第三０三七號判處有期徒刑十月確
    定，於九十六年三月十三日縮短刑期執行完畢。詎甲○○未
    知悔悟，明知海洛因係毒品危害防制條例所規定之第一級毒
    品，不得非法持有、施用，竟於上開強制戒治執行完畢釋放
    後五年內，基於施用第一級毒品海洛因之犯意，於九十八年
    一月二十一日某時許（起訴書略載為同月二十二日為警查獲
    採尿前二十六小時內某時），在臺北縣三峽鎮○○街一一八
    之五號住處（起訴書記載不詳處所），以將毒品海洛因摻水
    稀釋置於注射針筒內並注射至身體之方式，非法施用第一級
    毒品海洛因。嗣於九十八年一月二十二日晚間九時五分許，
    在臺北縣三峽鎮○○路一五二巷口處為警查獲，並扣得其所
    購得而未及施用之第一級毒品海洛因一包（毛重零點三二七
    零公克、淨重零點一二七零公克，經取樣部分檢驗用罄，驗
    餘淨重零點一二四八公克），再經警採集甲○○之尿液送驗
    ，結果呈毒品海洛因代謝物嗎啡陽性反應，始悉上情。
二、案經臺北縣政府警察局新店分局報請臺灣板橋地方法院檢察
    署檢察官偵查起訴。
    理  由
一、訊據被告甲○○對於上揭時地，施用第一級毒品海洛因之事
    實，於本院審理中坦承不諱，並有其所有之白色粉末一包扣
    案可資佐證。又被告經警查獲所採集尿液經送鑑定，亦呈海
    洛因代謝物嗎啡陽性反應，有臺灣檢驗科技股份有限公司九
    十八年二月十七日（檢體編號Ｇ0000000號）濫用藥
    物檢驗報告、代碼對照表各一紙在卷可稽。又上述扣案之白
    色粉末一包，經送交通部民用航空局航空醫務中心鑑定，確
    為第一級毒品海洛因（毛重零點三二七零公克、淨重零點一
    二七零公克，經取樣部分檢驗用罄，驗餘淨重零點一二四八
    公克）無誤，有該航空醫務中心九十八年二月十九日航藥鑑
    字第０九八０七六一號毒品鑑定書一紙附卷可按。另被告前
    有事實欄所載之強制戒治執行完畢紀錄，有臺灣高等法院被
    告前案紀錄表附卷可憑，足認被告係強制戒治執行完畢釋放
    後，五年內再犯本案施用第一級毒品罪。本案事證明確，被
    告犯行洵堪認定，應依法論科。
二、按海洛因係毒品危害防制條例第二條第二項第一款所明定之
    第一級毒品，不得非法持有、施用。核被告所為，係犯毒品
    危害防制條例第十條第一項之施用第一級毒品海洛因罪。其
    施用第一級毒品海洛因前後持有海洛因之低度行為，應為施
    用海洛因之高度行為所吸收，不另論罪。查被告有事實欄所
    載之有期徒刑執行完畢紀錄，有臺灣高等法院被告前案紀錄
    表在卷可按，其於有期徒刑之執行完畢後五年內，故意再犯
    本件有期徒刑以上之罪，為累犯，應依刑法第四十七條第一
    項之規定加重其刑。爰審酌被告犯罪之動機、目的、手段，
    施用毒品戕害一己之身心健康，所生之危害，及其國中學歷
    智識程度，暨犯後坦承犯行之態度，並於警詢時供述且指認
    所施用之毒品來源（見警詢筆錄所載）等一切情狀，量處如
    主文所示之刑，以資儆懲。至被告於警詢時固供述其所施用
    之毒品係向綽號「劉仔」之男子購買等語，但員警尚未破獲
    被告所供述之毒品來源即劉００（真實姓名詳卷）等情，業
    經臺北縣政府警察局新店分局查明屬實，有該分局九十八年
    四月七日北縣警店刑字第０九八００一四三九一號函及承辦
    員警之報告等件在卷可稽，自不符毒品危害防制條例第十七
    條規定得減輕其刑之要件，併此敘明。
三、扣案海洛因（驗餘淨重零點一二四八公克），係查獲之第一
    級毒品，已如前述，應依毒品危害防制條例第十八條第一項
    前段之規定，宣告沒收銷燬之，另取樣之海洛因部分，因檢
    驗用罄而滅失，爰不另為沒收銷燬之諭知。又包裝上開毒品
    海洛因之塑膠袋一只，依被告供述該扣案毒品海洛因係其購
    入，尚未施用前即為警查獲等語，堪認該扣案海洛因之包裝
    塑膠袋係被告所有，屬施用第一級毒品犯罪預備之物，爰依
    刑法第三十八條第一項第二款規定宣告沒收之。
據上論斷，應依刑事訴訟法第二百七十三條之一第一項、第二百
九十九條第一項前段，毒品危害防制條例第十條第一項、第十八
條第一項前段，刑法第十一條前段、第四十七條第一項、第三十
八條第一項第二款，判決如主文。
本案經檢察官李巧菱到庭執行職務。
中    華    民    國    98    年    4     月    15    日
                  刑事第十二庭  法  官  楊志雄
以上正本證明與原本無異。
如不服本判決，應於判決送達後10日內敘明上訴理由，向本院提
出上訴狀 (應附繕本) ，上訴於臺灣高等法院。其未敘述上訴理
由者，應於上訴期間屆滿後20日內向本院補提理由書「切勿逕送
上級法院」。
                                書記官  陳春銘
中    華    民    國    98    年    4     月    15    日
附錄本案論罪科刑法條全文：
毒品危害防制條例第十條第一項
施用第一級毒品者，處六月以上五年以下有期徒刑。


司法院資訊處製作；財團法人民間司法改革基金會備份。
